# [[求助] ] 有关财务报告“承担及或有事项”中“资本承担”的问题

提问人：nancy0718 时间：2020-02-17 14:48:59
之前看陈版说资本承诺通常见于《企业会计准则第 13 号——或有事项》或IAS 37所定义的“待执行合同”（executory contract），待执行合同（executory contract）的定义：指合同各方尚未履行任何合同义务，或部分地履行了同等义务的合同。这个概念主要强调的是：在一个双方权利和义务对等的平等主体之间的商务合同中，尚未履行的合同义务不构成任何一方的“现时义务”，各方都不会因为待履行的合同义务的存在而导致确认资产或负债。
请问是否所有类型的合同都需要作为待执行合同披露，比如维保合同、守押服务合同等，还是只有最终能形成资产的装修、施工、消防合同需要披露？

回答人：chenyiwei
最终能形成本企业长期资产的装修、施工、消防合同需要披露，其他不用。且披露应注意遵循重要性原则。